臺灣板橋地方法院民事裁定　　　　　　　　　　　　　九十三年度小上字第九七號
　　上　訴　人　甲○○
　　被 上訴 人　國泰世華商業銀行股份有限公司
　　法定代理人　汪國華
右當事人間請求給付信用卡帳款事件，上訴人對於中華民國九十三年九月二十三日本
院板橋簡易庭九十三年度板小字第一六五九號第一審判決提起上訴，本院裁定如左：
    主　　　文
上訴駁回。
第二審訴訟費用新臺幣壹仟伍佰元由上訴人負擔。
    理      由
一、按對於小額程序第一審裁判之上訴，非以其違背法令為理由，不得為之，民事訴
    訟法第四百三十六條之二十四第二項定有明文。所謂判決違背法令，係指判決不
    適用法規或適用不當者而言。又依同法第四百三十六條之二十五規定，上訴狀內
    應記載上訴理由，並表明原判決所違背之法令及其具體內容，及依訴訟資料可認
    為原判決有違背法令之具體事實。從而，當事人以小額訴訟之原判決有違背法令
    而提起上訴時，其上訴狀理由就上開內容應有具體之指摘，並揭示該法規之條項
    及具體內容，如係成文法以外之法則，倘為司法院之解釋或判例，則應揭示該判
    解之字號及內容，如係該民事訴訟法第四百六十九條所規定之各款事由，則應揭
    示合於該條款的事實。上訴狀理由如未依此項方法表明者，僅就原審取捨證據任
    加指摘，並未具體指摘原判決違背何等法規，其上訴難謂合法。次按當事人於第
    二審程序不得提出新攻擊或防禦方法。但因原法院違背法令致未能提出者，不在
    此限，民事訴訟法第四百三十六條之二十八亦定有明文。
二、本件上訴人係對於小額訴訟之第一審判決提起上訴，其上訴意旨係以：(一)上訴人
　　原持有世華銀行信用卡，卡號：0000000000000000號，有效使
　　用日期至
　　行，並未善盡告知義務，未書面通知上訴人合併事宜及詢問上訴人是否繼續使用
　　合併後銀行之信用卡，亦未通知上訴人將以限時掛號之信件寄發新的信用卡（即
　　合併後銀行之信用卡）予上訴人。(二)上訴人於九十二年十二月接獲世華銀行信用
　　卡中心所寄發之信用卡帳單明細表，發現有十八筆信用卡簽帳單並非上訴人所消
　　費，而立即知會該銀行信用卡之客服人員，並請求停止原世華銀行所核發之信用
　　卡使用權，經客服人員要求馬上剪毀仍有效期之信用卡，並寄回銀行註銷，上訴
　　人即依其指示剪卡寄回。(三)上訴人一直未收到國泰世華銀行所寄發的信用卡，直
　　到收到銀行所寄發的信用卡帳單，始知自己的信用卡已遭盜刷，且在第一時間即
　　知會銀行這些金額均非上訴人所消費，同時被銀行告知早已在九十二年十一月二
　　十八日寄發新卡。(四)遭盜刷之十八筆消費係在九十二年十二月二日起至九十二年
　　十二月二十日止，消費地為樹林、板橋、蘆洲、臺中等，且每一筆消費之信用卡
　　簽帳單均非上訴人之親筆簽名，且該簽帳單之簽名均為橫式，與上訴人平時所簽
　　之直式不同。(五)遭盜刷之信用卡卡號竟與經上訴人剪毀之舊卡卡號一樣，其新卡
　　之卡號未更換，完全輕忽並未保障客戶之使用權益。(六)發生盜刷事件後，上訴人
　　亦依銀行通知前往國泰世華銀行指認盜刷嫌犯之錄影帶內容，影帶中之盜刷嫌犯
　　並非上訴人本人，上訴人亦不認識影帶中之嫌犯，請求　鈞院向國泰世華銀行調
　　閱此一錄影帶佐證。(七)遭盜刷之日期及刷卡時間，均為上訴人上班執勤時間（證
　　物已交給法官）。(八)郵局送發信用卡限時掛號信件之日期，上訴人與家人均為上
　　班時間，家中無人，亦無人可代領上訴人之掛號信件，何以有人代領上訴人之掛
　　號信件，上訴人亦感委屈及無辜，請求　鈞院通知當日送信用卡掛號之郵差人員
　　出面指認等語。
三、經查：上訴意旨所稱(一)關於「國泰銀行與世華銀行合併為國泰世華銀行，並未善
　　盡告知義務，未書面通知上訴人合併事宜（被上訴人之訴訟代理人曾主張有函知
　　上訴人合併事宜）」之事實及(二)、(三)、(五)、(六)、(八)之事實，係屬第二審所提之新
　　攻擊方法，顯屬違背民事訴訟法第四百三十六條之二十八前段規定，除此之外，
　　上訴人並未具體指出原審判決有如何違背法令情事，更未指明原審判決所違反之
　　法令條項或其內容，以及依訴訟資料有何判決違背法令之具體事實，參諸前開說
　　明，自不得謂已合法表明上訴理由。從而，本件上訴顯難認為合法，應予駁回。
四、本件第二審訴訟費用應依民事訴訟法第四百三十六條之三十二第一項準用第四百
　　三十六條之十九條第一項確定其數額為新臺幣一千五百元，由上訴人負擔。
五、依民事訴訟法第四百三十六條之三十二第二項、第一項、第四百四十四條第一項
　　前段、第九十五條、第七十八條、第四百三十六條之十九第一項，裁定如主文。
中　　　華　　　民　　　國　　九十三　　年　　 十一 　　月　　二十九　　日
                                臺灣板橋地方法院民事第一庭
　　　　　　　　　　　　　　　　　　審判長法官  李　行　一
　　　　　　　　　　　　　　　　　　法      官  陳　翠　琪
　　　　　　　　　　　　　　　　　　法    　官　楊　千　儀
右為正本係照原本作成。
本裁定不得抗告。
中　　　華　　　民　　　國　　九十三　　年　　 十一 　　月　　二十九　　日
                                    法院書記官  陳　春　銘
